臺灣桃園地方法院刑事判決
111年度訴字第320號
公  訴  人  臺灣桃園地方檢察署檢察官
被      告  吳佳哲



選任辯護人  陳敬豐律師（法扶律師）
被      告  徐祥玲



指定辯護人  公設辯護人王暐凱  
上列被告因違反毒品危害防制條例案件，經檢察官提起公訴（11
1年度偵字第7929號、111年度偵字第11824號），本院判決如下
：
    主  文
吳佳哲犯附表1編號1至7主文欄所示之罪，各處如附表1編號1至7
主文欄所示之刑及沒收。應執行有期徒刑陸年捌月。
徐祥玲犯附表1編號8所示之罪，處如附表1編號8主文欄所示之刑
及沒收。
扣案如附表2編號1、2所示之物均沒收。
    事  實
一、吳佳哲基於販賣第二級毒品甲基安非他命以牟利之犯意，持
    用門號0000000000號行動電話及通訊軟體LINE（LINE帳號暱
    稱為「無法顯示」）、臉書訊息，與附表1編號1至7所示之
    購買毒品者聯繫後，為附表1編號1至7所示之販賣第二級毒品
    甲基安非他命之行為。
二、徐祥玲與陳晏暘(另行通緝)共同基於販賣第二級毒品甲基安
    非他命以牟利之犯意聯絡，於民國110年12月25日，為附表1
    編號8所示之販賣第二級毒品甲基安非他命之行為
三、案經桃園市政府警察局龜山分局報告臺灣桃園地方檢察署檢
    察官偵查起訴。
    理  由
壹、程序方面：
一、供述證據部分：
    按被告以外之人於審判外之言詞或書面陳述，除法律有規定
    者外，不得作為證據。又被告以外之人於審判外之陳述，雖
    不符合同法第159條之1至第159條之4之規定，但經當事人於
    審判程序同意作為證據，法院審酌該言詞陳述或書面陳述作
    成時之情況，認為適當者，亦得為證據；而當事人、代理人
    或辯護人於法院調查時，知有該等不符合同法第159條之1 
    至第159條之4之不得為證據之情形，而未於言詞辯論終結前
    聲明異議者，視為有前項之同意，刑事訴訟法第159條之5定
    有明文。查本判決所引用之被告吳佳哲、徐祥玲以外之人於
    審判外之陳述，被告2人及其等辯護人於本院審理時均表示
    沒有意見，本院審酌上開證據資料製作時之情況，尚無違法
    不當及證明力明顯過低之瑕疵，亦認為以之作為證據應屬適
    當，依刑事訴訟法第159條之5第1項之規定，認前揭證據資
    料有證據能力。
二、非供述證據部分：
    至於卷內所存經本院引用為證據之非供述證據部分，與本件
    待證事實間均具有關連性，且無證據證明係公務員違背法定
    程序所取得，是依刑事訴訟法第158條之4之反面解釋，自有
    證據能力。
貳、實體方面：
一、上開事實欄附表1編號1至6、8等事實，業據被告吳佳哲、徐
    祥玲於警詢、偵查及本院準備程序及審理時均坦承不諱(見
    臺灣桃園地方檢察署111年度偵字第7929號卷，下稱偵7929
    卷，卷一第25-51、103-131頁、卷二第9-14、17-22、209-2
    16、291-295頁、本院卷第159-164、197-171、339-340頁)
    ，附表1編號7之事實，亦據被告吳佳哲於本院審理時坦承不
    諱(見本院卷第339-340頁)，核與證人即同案被告陳晏暘於
    偵訊(見偵7929卷卷二第259-261頁)、證人賴志忠於警詢、
    偵查（見偵7929卷卷一第173-179頁、卷二第89-93頁)、證
    人雷志鴻於警詢、偵查（見偵7929卷卷一第199-204頁、卷
    二第71-74頁)、證人孫世豪於警詢、偵查（見偵7929卷卷一
    第205-216頁、卷二第131-134頁）、證人潘忠全於警詢、偵
    查(見偵7929卷卷一第217-225頁、卷二第57-61頁)、證人陳
    建竣於警詢、偵查（見偵7929卷卷一第231-243頁、卷二第1
    51-153頁) 、證人楊宗翰於警詢、偵查（見偵7929卷卷一第
    245-251頁、卷二第35-39)之證述相符，並有證人賴志忠與
    暱稱「無法顯示」通訊軟體LINE對話紀錄翻拍照片(見偵792
    9卷卷一第183-197頁)、毒品交易譯文(見偵7929卷卷一第26
    6-268、274、276-278、282-284、288、291、293、295、33
    7-338頁)、毒品交易現場監視器(見偵7929卷卷一第274、25
    3-257、270-273、279-280、289、311-312、335-336頁)、
    桃園市政府警察局龜山分局搜索扣押筆錄、扣押物品目錄表
    、扣押物品收據、扣押物品照片(見偵7929卷卷一第383-395
    頁)、iMessage對話紀錄翻拍照片(見臺灣桃園地方檢察署11
    1年度偵字第11824號卷，下稱偵11824卷，卷一第117-118頁
    )等在卷可參，足認被告2人之任意性自白與事實相符，本案
    事證明確，被告2人犯行均洵堪認定，應依法論科。　　
二、論罪科刑：
㈠、核被告吳佳哲如附表1編號1至7所為，均係犯毒品危害防制條
    例第4條第2項之販賣第二級毒品罪；被告徐祥玲如附表1編
    號8所為，係犯毒品危害防制條例第4條第2項之共同販賣第
    二級毒品罪。被告徐祥玲與陳晏暘間，就附表1編號8之犯行
    ，有犯意之聯絡及行為之分擔，為共同正犯。被告2人販賣
    前分別持有第二級毒品之低度行為，為其等販賣第二級毒品
    之高度行為所吸收，不另論罪。被告吳佳哲就附表1編號1至
    7所示之犯行，犯意各別，行為互殊，應分論併罰。
㈡、被告吳佳哲、徐祥玲雖有起訴書所載之前科紀錄，有臺灣高
    等法院被告前案紀錄表在卷可稽，其等受有期徒刑執行完畢
    後，被告吳佳哲於5年內故意再犯如附表1編號1至7所示之販
    賣第二級毒品罪，被告徐祥玲於5年內故意再犯如附表1編號
    8所示之共同販賣第二級毒品罪，固符合刑法第47條第1項累
    犯之規定。惟依司法院釋字第775號解釋所闡釋之意旨，構
    成累犯者苟不分情節，基於累犯者有其特別惡性及對刑罰反
    應力薄弱之立法理由，一律加重最低本刑，將可能致生行為
    人所受之刑罰超過其所應負擔罪責而不符罪刑相當原則之情
    形，故本院斟酌被告吳佳哲、徐祥玲前所犯僅係施用毒品案
    件之犯罪型態、罪質、犯罪情節均與本案迥異，其雖於上揭
    前案執行完畢後5年內再犯本案，依卷內事證，尚難認其具
    有特別惡性或對刑罰反應力特別薄弱之情形，且檢察官就此
    亦未具體指出證明方法，依最高法院刑事大法庭110年台上
    大字第5660號判決意旨，本院自不予認定為累犯，不依刑法
    第47條第1項規定，然此部分仍為本院審酌作為刑法第57條
    第5款之審酌事項，附此敘明。
㈢、被告吳佳哲、徐祥玲分別就附表1編號1至6、8所示之犯行，
    於偵查及審判中均自白犯行，爰均依毒品危害防制條例第17
    條第2項規定減輕其刑。
㈣、被告徐祥玲為查獲後，隨即供述其附表1編號8所示犯行之毒
    品共犯，因而查獲共犯陳晏暘乙情，有臺灣桃園地方檢察署
    111年5月12日桃檢維往111偵7929字第1119053829號函、桃
    園市政府警察局龜山分局111年6月10日山警分偵字第111001
    7789號函(見本院卷第191、227頁），足見被告徐祥玲就其
    附表1編號8所示販賣第二級毒品行為，確已供出其毒品來源
    而查獲共犯陳晏暘，合於毒品危害防制條例第17條第1項之
    規定，應遞予減輕其刑。
㈤、又按刑之量定，為求個案裁判之妥當性，法律固賦予法院裁
    量權，但此項裁量權之行使，除應依刑法第57條規定，審酌
    行為人及其行為等一切情狀，為整體之評價，並應顧及比例
    原則，俾使罪刑均衡，輕重得宜。又刑法第59條規定犯罪之
    情狀可憫恕者，得酌量減輕其刑，其所謂「犯罪之情狀」，
    與同法第57條規定科刑時應審酌之一切情狀，並非有截然不
    同之領域，於裁判上酌減其刑時，應就犯罪一切情狀（包括
    第57條所列舉之10款事項），予以全盤考量，審酌其犯罪有
    無可憫恕之事由（即有無特殊之原因與環境，在客觀上足以
    引起一般同情，以及宣告法定低度刑，是否猶嫌過重等等）
    ，以為判斷。而毒品危害防制條例就販賣毒品所設之法定刑
    度，均遠較其它犯罪為重，然同為販賣毒品者，其原因動機
    不一，犯罪情節未必盡同，或有大盤毒梟者，亦有中、小盤
    之分，甚或僅止於吸毒者友儕間為求互通有無之有償交付，
    是其態樣顯非可一概而論，即其販賣行為所造成危害社會之
    程度亦非可等量齊觀，故倘依其情狀處以相當之有期徒刑，
    即足以懲儆，並可達防衛社會之目的者，自非不可依客觀之
    犯行與主觀之惡性二者加以考量其情狀，是否有可憫恕之處
    ，適用刑法第59條之規定酌量減輕其刑，期使個案裁判之量
    刑，能斟酌至當，符合比例原則。經查，本案被告吳佳哲就
    附表1編號7部分販賣第二級毒品甲基安非他命之數量非甚鉅
    ，獲利僅係取得少許之價差，應屬毒品交易之下游，且被告
    吳佳哲所販售對象本係有毒癮之人，其惡性及對於社會秩序
    與國民健康之危害程度，顯遠不如大量走私進口或長期、大
    量販賣毒品營生之「大盤」、「中盤」毒梟，而毒品危害防
    制條例第4條第2項之販賣第二級毒品罪為最輕本刑10年以上
    之罪，被告吳佳哲此部分犯行，對其科以最低刑度，均仍嫌
    過重，且無從與真正長期、大量販毒之惡行區別，在客觀上
    應足以引起一般人之同情，確有情輕法重之失衡現象，而有
    堪可憫恕之情狀，爰就被告吳佳哲於附表1編號7部分所示販
    賣第二級毒品之犯行，依刑法第59條之規定予以減輕其刑。
㈥、爰以行為人之責任為基礎，審酌被告2人均明知毒品具有成癮
    性，為戕害身心之毒品，竟為貪圖一己私利，而販賣本案毒
    品予他人施用，危害社會治安及國民健康，應予非難，並考
    量被告2人犯後對其等犯行坦承不諱，尚有悔意；兼衡被告
    吳佳哲自陳為高中肄業、案發時工作為幫忙家中印刷工廠、
    甫與被告徐祥玲結婚、需扶養65歲以上之父親；被告徐祥玲
    自陳為國中畢業、案發時為美甲業、甫與被告吳佳哲結婚而
    懷有身孕、其父住院中需其扶養(見本院卷第341頁)，及其
    等為本案犯行之動機、目的、手段、素行、販賣毒品之數量
    等一切情狀，各量處如附表1主文欄所示之刑，並就被告吳
    佳哲所犯7罪，依法定應執行之刑如主文第1項所示之刑。
三、沒收：
㈠、被告吳佳哲就附表1編號1至7所示犯行之販賣毒品所得即獲利
    ；被告徐祥玲就附1表編號8所示犯行之獲利，分別為其等因
    本案販賣毒品所獲之犯罪所得，因均未扣案，故均應依刑法
    第38條之1第1項前段、第3項規定宣告沒收，於全部或一部
    不能沒收時，追徵其價額。
㈡、扣案如附表2編號1、2之行動電話，分別係被告吳佳哲、徐祥
    玲所持用，供其聯繫販毒事宜等情，業據被告吳佳哲、徐祥
    玲供承在卷(見本院卷第336-337頁)，堪認係被告吳佳哲、
    徐祥玲所有，供其等犯本案販賣第二級毒品罪所用之物，應
    依毒品危害防制條例第19條第1項之規定宣告沒收。
㈢、至扣案海洛因1包(毛重1.17公克)、含有海洛因之針筒1支，
    均為被告吳佳哲施用毒品所用之物，亦據被告吳佳哲供承在
    卷(見本院卷第336-337頁)，是該等物品雖屬違禁物，然因
    其另涉施用毒品案件，經臺灣桃園地方檢察署檢察官以111
    年度毒偵緝字第1453至1459號案件偵辦中，則上開扣案之海
    洛因及針筒即屬另案偵查或審判中仍有作為認定被告吳佳哲
    刑事案件中證據之必要證物，自不宜於本案宣告沒收銷燬。
㈣、其餘扣案物，無證據證明與本案有何關聯，爰不於本案宣告沒收，附此敘明。　　　　　　　　
據上論斷，應依刑事訴訟法第299條第1項前段，判決如主文。　
本案經檢察官彭師佑提起公訴，檢察官黃翎樵到庭執行職務。
中　　華　　民　　國　　111 　年　　9 　　月　　20　　日
                  刑事第十六庭  審判長法 官  游紅桃
　　　　　 　　　　                   法 官  林蕙芳
　　　　　 　　　　                   法 官  鄧瑋琪
以上正本證明與原本無異。
如不服本判決應於收受判決後20日內向本院提出上訴書狀，並應
敘述具體理由。其未敘述上訴理由者，應於上訴期間屆滿後20日
內向本院補提理由書(均須按他造當事人之人數附繕本)「切勿逕
送上級法院」。
                                      書記官 陳崇容
中　　華　　民　　國　　111 　年　　9 　　月　　21　　日
附表1：
編號 販毒者 購毒者 販賣時間 交易地點 交易數量金額 (新臺幣) 主文欄 1 吳佳哲 楊宗翰 110年9月30日下午3時49分許後不久 桃園市○鎮區○○路0段000號11樓之6附近 1小包，1,000元 吳佳哲犯販賣第二級毒品罪，處有期徒刑伍年貳月。未扣案之犯罪所得新臺幣壹仟元沒收，於全部或一部不能沒收時，追徵其價額。 2 吳佳哲 潘忠全 110年7月2日晚間11時34分許後10至30分鐘 桃園市○鎮區○○路0段000號11樓之6附近（新屋交流道附近） 1小包，1,000元 吳佳哲犯販賣第二級毒品罪，處有期徒刑伍年貳月。未扣案之犯罪所得新臺幣壹仟元沒收，於全部或一部不能沒收時，追徵其價額。 3 吳佳哲 雷志鴻  110年12月14日晚間6、7時許 桃園市○○區○○路0段000號OK便利商店八德瑞豐店外 1小包，1,000元 吳佳哲犯販賣第二級毒品罪，處有期徒刑伍年貳月。未扣案之犯罪所得新臺幣壹仟元沒收，於全部或一部不能沒收時，追徵其價額。 4 吳佳哲 賴志忠 110年10月3日晚間0時許 桃園市○○區○○路0號7-11超商新桃行門市內 1公克，3000元 吳佳哲犯販賣第二級毒品罪，處有期徒刑伍年貳月。未扣案之犯罪所得新臺幣參仟元沒收，於全部或一部不能沒收時，追徵其價額。 5 吳佳哲 賴志忠 110年11月1月凌晨2、3時許 桃園市○○區○○路0號7-11超商新桃行門市前 1公克，3000元 吳佳哲犯販賣第二級毒品罪，處有期徒刑伍年貳月。未扣案之犯罪所得新臺幣參仟元沒收，於全部或一部不能沒收時，追徵其價額。 6 吳佳哲 孫世豪 110年6月29日下午2、3時許 桃園市○鎮區○○路0段000號11樓之6外 4公克，7,000元 吳佳哲犯販賣第二級毒品罪，處有期徒刑伍年貳月。未扣案之犯罪所得新臺幣柒仟元沒收，於全部或一部不能沒收時，追徵其價額。 7 吳佳哲 孫世豪 110年6月30日晚間8時46分許後不久 桃園市○○區○○○路00巷0號內 1點多公克，4,000元 吳佳哲犯販賣第二級毒品罪，處有期徒刑伍年貳月。未扣案之犯罪所得新臺幣肆仟元沒收，於全部或一部不能沒收時，追徵其價額。 8 徐祥玲、陳晏暘 孫世豪 110年12月25日晚間8時22分許 桃園市○鎮區○○路0段000號11樓之6外 0.2公克，1,000元 徐祥玲共同犯販賣第二級毒品罪，處有期徒刑壹年拾月。未扣案之犯罪所得新臺幣壹仟元沒收，於全部或一部不能沒收時，追徵其價額。 

附表2
編號 物品 數量 備註 1 IPHONE XR行動電話 1支 內含0000000000號行動電話門號SIM卡1張、IMEI碼為000000000000000000  2 VIVO 1904行動電話 1支 內含門號0000000000號行動電話門號SIM卡1張、IMEI碼為000000000000000、000000000000000